臺灣花蓮地方法院刑事判決　　　　　　　100年度訴字第112號
公　訴　人　臺灣花蓮地方法院檢察署檢察官
被　　　告　林世進
上列被告因違反毒品危害防制條例案件，經檢察官提起公訴（99
年度毒偵字第501號），本院判決如下：
    主  文
林世進施用第一級毒品，累犯，處有期徒刑壹年。
    事  實
一、林世進前有違反藥事法、肅清煙毒條例、贓物、湮滅證據等
    前案紀錄，又於民國90年間因施用毒品案件，經本院裁定送
    勒戒處所施以觀察、勒戒後，因認無繼續施用毒品之傾向，
    由臺灣花蓮地方法院檢察署檢察官為不起訴處分，於94年間
    又因施用毒品案件，經本院判處有期徒刑11月確定，並於95
    年10月21日縮短刑期執行完畢。又於95年間因詐欺案件，經
    本院判處有期徒刑5月確定，並於96年2月26日易科罰金執行
    完畢，復於96年間因施用毒品案件，經本院分別判處有期徒
    刑10月、10月確定，並定應執行有期徒刑1年6月，甫於98年
    9月 29日因徒刑執行完畢出監。詎其仍未戒除毒癮，明知海
    洛因、甲基安非他命分別係毒品危害防制條例所稱之第一、
    二級毒品，不得非法持有及施用，竟基於施用第一、二級毒
    品之犯意，於 99年7月23日某時許，在其位於花蓮縣新城鄉
    ○○村○○路 115號之住處內，將海洛因、甲基安非他命放
    入香菸燃燒吸其煙霧之方式，同時非法施用海洛因、甲基安
    非他命1次，嗣於翌（24）日 17時許，為警持本院核發之搜
    索票至上開住處搜索，並經其同意採集其尿液送驗結果呈鴉
    片類及安非他命類陽性反應，而查悉上情。
二、案經花蓮縣警察局吉安分局報告臺灣花蓮地方法院檢察署檢
    察官偵查起訴。
    理  由
壹、證據能力部分：按被告以外之人於審判外之言詞或書面陳述
    ，除法律有規定者外，不得作為證據。又被告以外之人於審
    判外之陳述，經當事人於審判程序同意作為證據，法院審酌
    該言詞陳述或書面陳述作成時之情況，認為適當者，亦得為
    證據。當事人、代理人或辯護人於法院調查證據時，知有第
    159條第1項不得為證據之情形，而未於言詞辯論終結前聲明
    異議者，視為有前項之同意，刑事訴訟法第159條第1項、第
    159條之5分別定有明文。經查，被告林世進於本院準備程序
    及審理時對於證人陳明祥於偵訊時證述之證據能力，表示並
    無意見，參諸上開規定，本院認證人陳明祥之證述具有證據
    能力。又有關本案認定事實所引用本件卷證所有之證據（文
    書證據、物證等證據），檢察官、被告均未主張排除前開書
    證、物證之證據能力，且迄於本院言詞辯論終結前亦均未表
    示異議，本院審酌前開書證、物證並無任何證據證明係公務
    員違背法定程序所取得，亦無刑事訴訟法第159條之4規定顯
    有不可信之情況與不得作為證據之情形，是本案認定事實所
    引用之本件卷證所有證據（文書證據、物證等證據），均認
    為有證據能力，合先敘明。
貳、實體部分：
一、上揭事實，業據被告於本院審理時坦承不諱，並據證人陳明
    祥即承辦本案之員警於偵訊時證述無誤，復有慈濟大學濫用
    藥物檢驗中心99年8月4日慈大藥字第99080401號函暨檢驗總
    表、偵辦毒品案件涉嫌人尿液檢體採集送驗記錄表（檢體編
    號：Ｚ000000000號）、慈濟大學濫用藥物檢驗中心99年11月
    8日慈大藥字第99110806號函、慈濟大學濫用藥物檢驗中心1
    00年2月10日慈大藥字第100021005號函暨檢驗總表、法務部
    調查局DNA鑑識實驗室100年6月17日調科肆字第10000342410
    號鑑定書各 1紙在卷可證，足見被告之自白與事實相符，應
    堪採信。是被告於上開時、地同時施用第一、二級毒品犯行
    之事證已臻明確，堪以認定。
二、又被告於90年間因施用毒品案件，經本院裁定送勒戒處所施
    以觀察、勒戒後，認無繼續施用毒品之傾向，由臺灣花蓮地
    方法院檢察署檢察官為不起訴處分後，於94年間又因施用毒
    品案件，經本院判處有期徒刑11月確定，並於95年10月21日
    縮短刑期執行完畢，復於96年間因施用毒品案件，經本院分
    別判處有期徒刑10月、10月確定，並定應執行有期徒刑1年6
    月，甫於 98年9月29日因徒刑執行完畢出監等情，有臺灣高
    等法院被告前案紀錄表 1份在卷足憑，是被告雖於初犯經觀
    察、勒戒後，5年後再犯本件施用毒品罪，但其於5年內已有
    再犯施用毒品案件經依法追訴處罰之前案紀錄，自無再經觀
    察、勒戒及強制戒治之必要，而應由檢察官逕行起訴。從而
    ，被告前開施用第一、二級毒品之罪證明確，應予依法論科
    。
三、按海洛因、甲基安非他命分別係毒品危害防制條例第2條第2
    項第1款、第2款所稱之第一、二級毒品。核被告所為，係犯
    毒品危害防制條例第10條第 1項之施用第一級毒品罪及同條
    例第10條第 2項之施用第二級毒品罪。被告施用前持有第一
    級毒品海洛因、第二級毒品甲基安非他命之低度行為，分別
    為其施用第一、二級毒品之高度行為所吸收，均不另論處。
    又被告將海洛因、甲基安非他命摻合後同時施用，係一行為
    觸犯上開 2罪名，為想像競合犯，應依刑法第55條之規定，
    從較重之施用第一級毒品罪處斷。至公訴人認被告係分別施
    用第一、二級毒品，應予分論併罰，然本件並無證據證明被
    告係分開施用第一、二級毒品，依「罪證有疑，利於被告」
    之法則，被告於本院審理時供承係同時施用第一、二級毒品
    之自白，應為可採，是公訴人上開所認，尚難憑採。又被告
    有前開所述之科刑及執行紀錄，此有臺灣高等法院被告前案
    紀錄表1份在卷可稽，其於有期徒刑執行完畢後，5年內故意
    再犯本案有期徒刑以上之罪，為累犯，應依刑法第47條第 1
    項之規定，加重其刑。爰審酌被告前有多項施用毒品之前案
    紀錄，素行非佳，並經觀察、勒戒之處遇後，仍無法戒絕毒
    癮，漠視法令禁制而再犯本罪，惟其施用毒品所生危害，實
    以自戕身心健康為主，對於他人生命、身體、財產等法益，
    尚無明顯、重大之實害，兼衡其犯罪後於本院審理時始坦承
    犯行之態度等一切情狀，量處如主文所示之刑，以示懲儆。
據上論斷，應依刑事訴訟法第299條第1項前段，毒品危害防制條
例第10條第1項、第2項，刑法第11條前段、第55條、第47條第 1
項，判決如主文。
本案經檢察官張立中到庭執行職務。
中    華    民    國     100    年    9    月    6    日
                  刑事第三庭    審判長法官 李世華
                                      法官 吳育汝
                                      法官 許乃文
以上正本證明與原本無異。
如不服本判決應於收受送達後10日內向本院提出上訴書狀，並應
敘述具體理由。其未敘述上訴理由者，應於上訴期間屆滿後20日
內向本院補提理由書(均須按他造當事人之人數附繕本)「切勿逕
送上級法院」。
中    華    民    國   100    年    9     月    6     日
                                      書記官
附錄：本案論罪科刑法條全文：
毒品危害防制條例第十條：
施用第一級毒品者，處六月以上五年以下有期徒刑。
施用第二級毒品者，處三年以下有期徒刑。